何燕珠

广东省广州大学城广东工业大学生活东区十三栋 303 510006 Tel:15989039177 Email:yanzhuhe@gmail.com

应聘职位:前端开发

教育背景

广东工业大学 计算机科学与技术

本科

2010年-2014年

英语水平

英语六级

奖励情况

2010年9月-2011年9月

学业优秀二等奖 优秀学生二等奖

优秀团员

2011年9月-2012年9月

学业优秀二等奖 优秀学生三等奖

项目经验

1. 深圳中原地产楼盘百科平台开发 | 前端

2013年7月

该平台提供了深圳各区楼盘的详细信息,为用户租房、买房提供了一种获取信息的途径。

2. 深圳中原地产营销比赛专题 | 前端

2013年7月

在该主题中主要负责该主题页面的切片,重构。

3. 深圳中原地产内部跳蚤市场网站 | 部分后台

2013年7月

在项目主要负责网站的后台功能修改。。

4. 幸福要 SAY HI 专题网站 前端、后台

2013年7月

在项目中负责页面前端以及后台功能编写。

5. 侨光卡路产品网站 前端、后台

2012年7月

该网站具有学习、测试、娱乐、资讯等模块,为各个产品销售代表提供了一个更好地学习和销售产品的平台。主要负责部分前端工作和后台编写。

6. 志愿服务地图 前端、后台

2011年10月

该地图为学校青年志愿者协会提供了一个服务点信息集合的平台。通过该平台,用户可以在地图上查看各个服务点的基本信息和详细信息,管理员可以在后台动态添加、删除、修改各个服务点的信息。独立完成了该项目。

7. 搜索功能开发 | 前端、后台

2011年9月

这是学校团委网站中的一个部门文章搜索功能。通过该功能,用户可以很方便地在站内搜索需要的文章。在 asp. net 环境下完成了该功能的前端和后台代码编写。

工作经历

校团委数字中心

技术部正部长

2011年9月-2012年9月

◆ 数字中心是学校团委唯一专注于互联网技术的学生组织,主要为校团委网站提供技术支持。

维生数工作室_

后台组组长

2012年

◆ 后台组主要负责各个项目的后台开发,同时为校团委网站提供后 台技术支持,包括服务器的管理。

班级心理联络员

2010年9月-2012年9月

专业技能

- 1. 精通 HTML+CSS 网页布局与样式,能构建兼容各主流浏览器的页面,进行网页重构。
- 2. 了解 html5 和 CSS3, 有一定的实践经验。
- 3. 对 Sass, CSS 模块化处理有一定了解及应用。
- 4. 善用 JavaScript 语言、jQuery 框架 实现网页特效和用户交互体验。
- 5. 了解 Javascript MVC 模式,对 node JS 有一定的了解。
- 6. 了解 a jax 以及跨域访问,能运用到实际项目中。

- 7. 了解 jQuery mobile。
- 8. 熟悉 asp. net 开发环境,能运用 MVC、三层架构等,有一定的网站后台 开发经历。
- 9. 熟悉使用 SQL SERVER 数据库

自我评价

本人有一定的网络开发项目经验。在参与项目开发过程中,能够 发挥团队合作精神,有良好的心理素质和面对工作压力的心态。

在学习中善于思考,处事稳重,学习主动性较强。热爱互联网,专 长网页重构,工作认真、细心。生活乐观,乐于助人。

兴趣爱好

看电影、羽毛球、旅游、跑步

补充资料

博客: http://www.cnblogs.com/joyho/ web 简历地址: http://joyho.github.io/index.html

github 地址: https://github.com/JoyHo

性别:女

出生年月: 1991年2月